臺灣基隆地方法院刑事判決　
110年度易字第406號
公  訴  人  臺灣基隆地方檢察署檢察官
被      告  許怡仁




上列被告因竊盜等案件，經檢察官提起公訴（110年度偵字第464
8號、第5339號），本院判決如下：
    主  文
許怡仁犯如附表主文欄所示之罪，各處如附表主文欄所示之刑及
沒收之諭知。得易科罰金之徒刑部分，應執行有期徒刑壹年，如
易科罰金，以新臺幣壹仟元折算壹日。
    事  實
一、許怡仁意圖為自己之不法所有，而分別為下列行為：
㈠、基於竊盜之犯意，於民國110年7月15日下午4時50分許，在基
    隆市○○區○○路00○0號前，見張立恒所有車號000-000號機車
    停放該處，且鑰匙仍插在鑰匙孔上未拔，遂徒手以鑰匙發動
    該機車，並將放置於該機車上之安全帽1頂戴在頭上而竊取
    得手，於其已準備騎乘該機車離去時，始遭張立恒發現予以
    攔阻並報警處理（該機車、鑰匙及安全帽已發還張立恒）。
㈡、基於攜帶兇器竊盜之犯意，於110年8月5日凌晨4時6分許，在
    基隆市○○區○○路000號前，見四下無人之際，持客觀上足對
    人之生命、身體、安全構成威脅之兇器剪刀1把（未扣案）
    ，撬破李清池所有停放該處之車號000-00號營業小客車之右
    後車門三角車窗(毀損部分，未據告訴)，再伸手入內打開車
    門後進入該計程車內，竊取車內零錢現金約新臺幣（下同）
    1,500元得手（其中218元已發還李清池）。
㈢、基於攜帶兇器竊盜之犯意，於110年8月5日凌晨4時10分許，
    在基隆市○○區○○路000巷00號前，見四下無人之際，持客觀
    上足對人之生命、身體、安全構成威脅之兇器剪刀1把（未
    扣案），撬破裴建明所有車號000-0000號營業小客車之左後
    車門三角車窗(毀損部分，未據告訴)，再伸手入內打開車門
    後進入該計程車內，欲竊取車內財物，惟因該車內並無財物
    而未得逞。
㈣、基於攜帶兇器竊盜、毀損之犯意，於同年8月15日凌晨0時34
    分許，在基隆市○○區○○路000巷00號旁，見四下無人之際，
    持客觀上足供兇器使用之螺絲起子1把（未扣案），撬破賴
    文旗所有車號000-00號營業小客車之左後車門三角車窗，致
    該車窗損壞，而喪失美觀及遮風擋雨之效用，再伸手入內打
    開車門後進入該計程車內，欲竊取車內財物，惟因該車內並
    無財物，竊盜部分未能得逞。
    嗣張立恒、李清池、裴建明、賴文旗分別報警處理，經警循
    線調查，始查悉上情。
二、案經張立恒、賴文旗訴由基隆市警察局第一分局報告臺灣基
    隆地方檢察署檢察官偵查起訴。
    理  由
壹、證據能力
　　本判決以下所引用之證據，公訴人、被告許怡仁於本案言詞
    辯論終結前，均未爭執其證據能力，本院審酌該等證據作成
    或取得之狀況，並無非法或不當取證之情事，且無顯不可信
    之情況，復經本院於審判期日就上開證據依法進行調查、辯
    論，自均具有證據能力。
貳、實體事項
一、上揭事實，業據被告於偵查中、本院審理時坦承不諱，核與
    證人即告訴人張立恒、賴文旗、被害人李清池、裴建明於警
    詢時證述之情節大致相符，並有贓物認領保管單、監視器畫
    面截圖、現場照片、扣案物照片等件在卷可稽（見110年度
    偵字第4648號卷第203頁、第211至219頁；110年度偵字第53
    39號卷第57頁、第65至121頁），足見被告上揭自白與事實
    相符，堪以採信。本案事證明確，被告犯行洵堪認定，應依
    法論科。
二、論罪科刑： 
㈠、核被告事實欄㈠所為，係犯刑法第320條第1項之竊盜罪；事
    實欄㈡所為，係犯刑法第321條第1項第3款之攜帶兇器竊盜
    罪；事實欄㈢所為，係犯刑法第321條第2項、第1項第3款之
    攜帶兇器竊盜未遂罪；事實欄㈣所為，係犯刑法第321條第2
    項、第1項第3款之攜帶兇器竊盜未遂罪、同法第354條之毀
    損他人物品罪。
㈡、事實欄㈣部分，被告砸破車窗玻璃之目的乃為行竊車內財物
    ，顯係基於行竊財物之單一決意而為之，即其竊盜之著手行
    為始於毀損車窗玻璃之行為，是其毀損車窗玻璃亦屬竊盜著
    手之一部分構成要件行為，彼此間行為著手實行階段自可認
    為同一，且具有事理上關聯性，而屬刑法上之一行為，其以
    一行為觸犯攜帶兇器竊盜及毀損2罪名，為想像競合犯，依
    刑法第55條前段之規定，應從一重以攜帶兇器竊盜罪處斷。
㈢、被告上開4次犯行，犯意各別，行為互殊，應予分論併罰。
㈣、被告前因竊盜、公共危險等案件，經本院以106年度基簡字第
    1683號判決各判處有期徒刑4月、4月確定；竊盜案件，經本
    院以107年度易字第150號判決各判處有期徒刑10月、5月確
    定。前開案件，嗣經本院以107年度聲字第867號裁定應執行
    有期徒刑1年8月確定，並與經撤銷假釋之殘刑5月又22日接
    續執行，於109年4月1日縮刑期滿執行完畢等情，有臺灣高
    等法院被告前案紀錄表在卷可查，其於受徒刑之執行完畢後
    ，5年以內故意再犯本案有期徒刑以上之罪，均為累犯，而
    本案依被告犯罪情節，並無應量處最低法定刑，卻無法適用
    刑法第59條減輕規定，致其所受刑罰超過其所應負擔罪責之
    情形，參諸司法院釋字第775 號解釋之意旨，仍應各依刑法
    第47條第1 項之規定加重其刑（最高法院108 年度台上字第
    338 號判決參照）。
㈤、又被告就事實欄㈢、㈣所示犯行，已著手實行竊盜，然尚未達
    於既遂之程度，均為未遂犯，既未生犯罪實害，可罰性較既
    遂犯為低，是各依刑法第25條第2項之規定，減輕其刑，並
    依法先加後減之。
㈥、爰審酌被告曾數次因竊盜案件經法院論罪科刑，仍恣意侵奪
    他人財物，其行為對社會經濟秩序及他人財產安全之危害尚
    非輕微，應予一定程度之非難；兼衡其坦承犯行之犯後態度
    、被害財物價值、犯罪動機、目的、手段；暨考量其於審理
    中自述學歷為國小畢業，從事粗工、日薪1,200元、每月做2
    0日，未婚，無子女，家庭經濟狀況勉持等一切情狀，分別
    量處如附表主文欄所示之刑，並就得易科罰金部分，均諭知
    易科罰金之折算標準，另就得易科罰金之徒刑部分，參酌被
    告所犯各罪均屬侵害個人法益之財產犯罪，責任非難重複性
    較高，暨權衡被告所犯各罪之犯罪時間間隔、罪質、整體犯
    罪非難評價，定應執行之刑及諭知易科罰金折算標準如主文
    所示。
三、沒收
㈠、被告事實欄㈠所竊得之機車、鑰匙及安全帽、事實欄㈡所竊
    得之1,500元，均為被告所有之犯罪所得，惟機車、鑰匙及
    安全帽、1,500元經被告花用所餘之218元，分別經被害人等
    取回，有贓物認領保管單在卷可稽，此部分不另宣告沒收或
    追徵，僅就事實欄㈡未扣案、亦未返還被害人之1,282元（1
    ,500－218＝1,282），依刑法第38條之1第1項前段、第3項之
    規定，於該罪項下宣告沒收，並於全部或一部不能沒收或不
    宜執行沒收時，追徵其價額。
㈡、被告事實欄㈡至㈣竊盜所持之剪刀、螺絲起子，雖據被告供承
    為其所有供本案犯罪所用之物，然均未扣案，且該等物品於
    日常生活中極易取得、價值低廉，更非專供竊盜犯罪使用，
    堪認均不具刑法上重要性，為避免開啟助益甚微之沒收或追
    徵程序，過度耗費執行資源而無助於沒收目的之達成，爰依
    刑法第38條之2第2項規定，均不另行宣告沒收或追徵價額。
據上論斷，應依刑事訴訟法第284條之1、第299條第1項前段，判
決如主文。
本案經檢察官唐道發提起公訴，檢察官林姿妤到庭執行職務。
中　　華　　民　　國　　110 　年　　10　　月　　21　　日
                  刑事第六庭    法　官　施又傑
以上正本證明與原本無異。
如不服本判決應於收受送達後20日內向本院提出上訴書狀，並應
敘述具體理由；其未敘述上訴理由者，應於上訴期間屆滿後20日
內向本院補提理由書(均須按他造當事人之人數附繕本)「切勿逕
送上級法院」。
中　　華　　民　　國　　110 　年　　10　　月　　21　　日
                                書記官　連懿婷
附錄本案論罪科刑法條全文：
中華民國刑法第320條
意圖為自己或第三人不法之所有，而竊取他人之動產者，為竊盜
罪，處5年以下有期徒刑、拘役或50萬元以下罰金。
意圖為自己或第三人不法之利益，而竊佔他人之不動產者，依前
項之規定處斷。
前二項之未遂犯罰之。
中華民國刑法第321條
犯前條第1項、第2項之罪而有下列情形之一者，處6月以上5年以
下有期徒刑，得併科50萬元以下罰金：
一、侵入住宅或有人居住之建築物、船艦或隱匿其內而犯之。
二、毀越門窗、牆垣或其他安全設備而犯之。
三、攜帶兇器而犯之。
四、結夥三人以上而犯之。
五、乘火災、水災或其他災害之際而犯之。
六、在車站、港埠、航空站或其他供水、陸、空公眾運輸之舟、
    車、航空機內而犯之。
前項之未遂犯罰之。
附表：
編號 相應之犯罪事實            主        文   １    事實欄㈠ 許怡仁犯竊盜罪，累犯，處有期徒刑伍月，如易科罰金，以新臺幣壹仟元折算壹日。    ２     事實欄㈡ 許怡仁犯攜帶兇器竊盜罪，累犯，處有期徒刑柒月。未扣案犯罪所得新臺幣壹仟貳佰捌拾貳元沒收，於全部或一部不能沒收或不宜執行沒收時，追徵其價額。   ３    事實欄㈢ 許怡仁犯攜帶兇器竊盜未遂罪，累犯，處有期徒刑陸月，如易科罰金，以新臺幣壹仟元折算壹日。   ４    事實欄㈣ 許怡仁犯攜帶兇器竊盜未遂罪，累犯，處有期徒刑陸月，如易科罰金，以新臺幣壹仟元折算壹日。